sk-SK: Metóda rezania: Kovadlina; Obchvat; Nožnicový; Iné
pt-PT: Método de corte: Bigorna; Bypass; Tesoura; Outro
ru: Тип режущей части: Наковальня; Байпас; Ножницы; Другое
ro-RO: Metodă de tăiere: Nicovală; Bypass; Foarfece; Altele
pl: Metoda cięcia: Kowadło; Drzwi kolejno przesuwne; Nożyce; Inne
fi: Leikkausmenetelmä: Alasin; Ohitus; Sakset; Muu
th: วิธีการตัด: ทั่ง; บายพาส; กรรไกร; อื่นๆ
lt-LT: Pjovimo būdas: Priekalinis; Prasilenkiančiais ašmenimis; Žirklinis; Kita
en: Cutting method: Anvil; Bypass; Scissor; Other
de: Schnittmethode: Amboss; Bypass; Schere; Sonstiges
bg-BG: Метод на рязане: Наковалня; С разминаване; Ножица; Други
pt-BR: Método de corte: Bigorna; Tesoura de poda; Tesoura; Outro
hu: Vágási mód: Rávágó (anvil); Mellévágó (bypass); Olló; Egyéb
el: Μέθοδος κοπής: Anvil; Bypass; Με ψαλίδι; Άλλο
cs: Způsob stříhání: Kovadlinka; Bypass; Nůžky; Jiné
nb: Kuttemetode: Ambolt; Bypass; Saks; Annet
fr: Méthode de découpe: Enclume; Dérivation; Ciseaux; Autre
it: Metodo di taglio: Incudine; Bypass; Forbice; Altro
ja: 切断方法: アンビル; バイパス; ハサミ; その他
zh-CN: 切割方法: 砧; 双移门; 剪刀; 其他
nl: Snijmethode: Aambeeld; Bypass; Schaar; Andere
ko: 절단 방식: 앤빌; 바이패스; 가위; 기타
sv: Skärmetod: Mothåll; Passera; Sax; Övrigt
tr: Kesme Yöntemi: Örs; Atlama; Makas; Diğer
es: Método de corte: Yunque; Bypass; Tijeras; Otros
vi: Phương pháp cắt: Lưỡi vòng; Lưới thẳng; Cái kéo; Khác
zh-TW: 修剪方式: 砧; 切割; 剪刀; 其他
sl-SI: Način rezanja: Z nakovalom; Obvodne; Škarje; Drugo
da: Skæremetode: Ambolt; Bypass; Saks; Andet
hr-HR: Način rezanja: Nakovanj; Zaobilaženje; Škare; Ostalo